【裁判字號】    99,裁,1166
【裁判日期】    990520
【裁判案由】    新型專利舉發
【裁判全文】
最  高  行  政  法  院  裁  定
                                      99年度裁字第1166號
上  訴  人  兆利科技工業股份有限公司
                      路13號
代  表  人  甲○○
被 上訴 人  經濟部智慧財產局
代  表  人  王美花
參  加  人  新日興股份有限公司
代  表  人  丙○○
上列當事人間新型專利舉發事件，上訴人對於中華民國99年3月
11日智慧財產法院98年度行專訴字第113號判決，提起上訴，本
院裁定如下：
    主  文
上訴駁回。
上訴審訴訟費用由上訴人負擔。
    理  由
一、按智慧財產案件審理法未規定者，分別依民事、刑事或行政
    訴訟程序應適用之法律，又對於智慧財產法院之裁判，除法
    律別有規定外，得上訴或抗告於終審行政法院，智慧財產案
    件審理法第1條及第32條分別定有明文。而對於高等行政法
    院判決之上訴，非以其違背法令為理由，不得為之，行政訴
    訟法第242條定有明文。依同法第243條第1項規定，判決不
    適用法規或適用不當者，為違背法令；而判決有同條第2項
    所列各款情形之一者，為當然違背法令。是當事人以高等行
    政法院判決有不適用法規或適用法規不當為上訴最高行政法
    院之理由時，其上訴狀或理由書應有具體之指摘，並揭示該
    法規之條項或其內容。如以行政訴訟法第243條第2項所列各
    款情形為理由時，其上訴狀或理由書，應揭示合於該條項各
    款之事實，如未依此項方法表明者，即難認為已對高等行政
    法院判決之違背法令有具體之指摘，其上訴自難認為合法。
二、本件上訴人前於民國94年8月23日以「轉軸及其防脫出結構
    」向被上訴人申請新型專利，經被上訴人編為第94214405號
    進行形式審查，准予專利，並於公告期滿後，發給新型第M2
    84185號專利證書（下稱系爭專利）。嗣參加人以系爭專利
    違反核准時專利法第94條第4項之規定，不符新型專利要件
    ，對之提起舉發。案經被上訴人審查，以98年4月29日智
    專三(一)02054字第09820250530號專利舉發審定書為「舉發成
    立，應撤銷專利權」之處分。上訴人不服，遂循序提起本件
    行政訴訟。
三、本件上訴雖以原審判決違背法令為由，惟核其上訴理由狀所
    載內容，係以原審法院錯誤引用上訴人於原審並未主張，而
    係訴願階段所主張之技術論點據以判決，置上訴人所提出之
    新理由均未予審酌並略而未論，逕依被上訴人之審定理由與
    訴願決定理由率予判決，實有判決不備理由或理由矛盾之違
    法等理由云云；無非就專利構成進步性之事實加以爭執，係
    就原審取捨證據、認定事實之職權行使，指摘其為不當，並
    就原審已論斷者，泛言未論斷，或就原審所為論斷，泛言其
    論斷違法，而未具體表明原判決合於不適用法規、適用法規
    不當或行政訴訟法第243條第2項所列各款之情形，難認為對
    原審判決之如何違背法令已有具體之指摘，依首揭說明，其
    上訴為不合法，應予駁回。
四、依行政訴訟法第249條第1項前段、第104條、民事訴訟法第9
    5條、第78條，裁定如主文。
中    華    民    國    99    年    5     月    20    日
                    最高行政法院第六庭
                        審判長法官  吳  明  鴻
                              法官  林  茂  權
                              法官  侯  東  昇
                              法官  劉  介  中
                              法官  黃  秋  鴻

以  上  正  本  證  明  與  原  本  無  異
中    華    民    國    99    年    5     月    21    日
                              書記官  吳  玫  瑩

司法院資訊處製作；財團法人民間司法改革基金會備份。
